# **CURRICULUM VITAE**

# César Martins Andrade

Maio, 2016.

#### **Dados Pessoais**

Naturalidade: São Luiz Gonzaga, RS - Brasil

Solteiro, 33 anos.

Endereço: Rua Flor de Maio, nº 100, apto 101 – Aracruz/ES – Brasil

Celular: (27) 99745-5184

Endereço eletrônico: cesar.ma@hotmail.com

#### Objetivo

Oportunidade na Coordenação de Planejamento Florestal.

#### Perfil profissional

Engenheiro Florestal formado pela Universidade Federal de Santa Maria - RS. Tem experiência internacional, através de intercâmbio realizado na Universidad de Lleida, Espanha. Atua na Fibria desde 2008, onde trabalhou nas áreas de controle de qualidade, inventário florestal e planejamento de curto prazo. Iniciou sua carreira na Fibria Unidade Extremo Sul (Pelotas), passando posteriormente pelas Unidades Fibria SP e MS. Atualmente está atuando na Unidade Aracruz como Coordenador de Inventário Florestal Cooporativo, responsável por essa atividade em todos os sites da Fibria.

## Formação

#### Graduação

Engenharia Florestal, Universidade Federal de Santa Maria (Setembro/2007).

Bolsista de intercâmbio — Programa Alfa. Universidad de Lleida, Espanha (Janeiro a Julho/2007).

## • Pós-Graduação – Especialização

Especialização em Gestão de Projetos, Anhanguera Educacional - São José dos Campos (Dezembro/2012).

### **Idiomas**

Espanhol: nível avançado. Inglês: nível básico.

#### Histórico profissional

• Fibria - Unidade Aracruz – Maio/2014 - atual.

Coordenador de Inventário Florestal Corporativo: Líder de equipe composta por 1 Especialista 5 Analistas e 1 Técnico, responsável pelo inventário florestal de todos os sites da Fibria. Atividades: Gestor do contratos de serviços de inventário de 500.000 ha, distribuídos em 7 estados brasileiros; aproximadamente 100 pessoas de campo; medição, controle do cronograma e custo, gestão do sistema de processamento, estruturação de reports de produtividades das florestas, desde os 6 meses até o corte. Interface com as áreas de planejamento de curto e longo prazo e desenvolvimento de projetos de melhoria, como Redes

Neurais Artificiais e Inventário a partir de sensoriamento remoto (Lidar).

## • Fibria - Unidade MS – Janeiro/2013 - atual.

**Especialista em Planejamento e Controle da Produção:** Líder de equipe composta por 6 Analistas e 3 Técnicos, responsáveis pelo planejamento operacional (campo) e pelos planos e programações de silvicultura, colheita, transporte e estradas.

Atividades: interface com o processo florestal buscando a otimização de recursos, cumprimento dos planos de produção, garantia de suprimento de madeira e reposição da base florestal. Interface com o processo industrial buscando atender o plano de abastecimento de fábrica de acordo com as especificações desejadas. Gestão de custos e projetos da área de PCP. Gestão de Equipe, realizando a orientação, capacitação e avaliação dos colaboradores, conforme modelo de avaliação de desempenho da Fibria.

## • Fibria – Unidades SP e MS - Abril/2009 a Dezembro/2012.

**Especialista em Controle de Qualidade Florestal:** Responsável pelo controle de qualidade das operações de silvicultura, colheita, estradas e análises de performance da floresta através do inventário florestal qualitativo. De 2009 a 2011 locado na Unidade SP, sendo transferido para a Unidade MS em 2012.

Atividades: Gestão do contrato de empresa terceirizada contratada para as atividades de controle de qualidade. Gestão de custos, capacitação técnica de equipes de campo, criação e acompanhamento de indicadores de qualidade do processo florestal. Condução de projetos relacionados à melhoria da qualidade operacional e novas tecnologias para controles florestais (Exemplo Veículo Aéreo Não Tripulado — VANT). Implantação da ferramenta de monitoramento de ervas daninhas, permitindo a redução no consumo de insumos e otimização da estrutura operacional.

## • Fibria - Unidade Extremo Sul (Pelotas, RS) - Janeiro/2008 a Março/2009.

**Engenheiro Florestal Jr:** Responsável pelo inventário florestal e controle de qualidade das operações de silvicultura.

Atividades: Gestão de empresas contratadas, gestão de custos, capacitação técnica de equipes de campo, criação e acompanhamento de indicadores. Realização do Inventário Florestal Contínuo em áreas próprias Fibria e em áreas de Fomento do Programa Poupança Florestal.

# Participação em Curso e Treinamentos

2015	Green Belt - Lean Six Sigma – Fibria: redução de desvios inventário x posto fábrica.
2013	Programa Primeira Liderança. Fibria Três Lagoas, MS.
2011	Geoestatística Aplicada. Campinas, SP.
2011	Academia Votorantim – Gestão Financeira. São Paulo, SP. Academia Votorantim – Gestão de Operações. São Paulo, SP. Academia Votorantim – Gestão de Negócios VID. São Paulo, SP.
2010	Controle Estatístico da Qualidade. São Paulo, SP.